臺灣新竹地方法院交通事件裁定　　　　96年度交聲字第250號
移送　機關　交通部公路總局新竹區監理所
受處分人即
異　議　人　甲○○
上列受處分人因違反道路交通管理處罰條例案件，對於交通部公
路總局新竹區監理所於中華民國九十六年七月十九日所為之竹監
自字第裁五０－Ｅ00000000號裁決，聲明異議，本院裁
定如下：
    主  文
異議駁回。
    理  由
一、按汽車駕駛人，行經有燈光號誌管制之交岔路口闖紅燈者，
    處新臺幣（下同）一千八百元以上五千四百元以下罰鍰，道
    路交通管理處罰條例第五十三條第一項定有明文。而汽車駕
    駛人，違反道路交通管理處罰條例第五十三條之規定者，除
    依原條款處罰鍰外，並予記違規點數三點，同條例第六十三
    條第一項第三款亦明文規定。
二、原處分意旨略以：本件受處分人即異議人甲○○於民國九十
    六年六月十日七時四十分許，駕駛車牌號碼四八七五－ＨＣ
    號自小貨車，行經新竹縣關西鎮○○路、明德路口有燈光號
    誌管制之交岔路口時，闖越紅燈左轉，經新竹縣警察局新埔
    分局關西分駐所警員乙○○當場攔停，並填掣竹縣警交字第
    Ｅ00000000號舉發違反道路交通管理事件通知單（
    下稱舉發單）當場舉發，異議人於遭攔檢後，不服舉發事實
    ，亦拒絕簽收上開舉發單，經舉發警員將上開舉發單交付異
    議人後，異議人於應到案期限內向移送機關即交通部公路總
    局新竹區監理所陳述意見，經移送機關向舉發單位調查後，
    仍認異議人違規屬實，遂依道路交通管理處罰條例第五十三
    條第一項、第六十三條第一項第三款（處分機關漏載第一項
    第三款）、違反道路交通管理事件統一裁罰基準表之規定，
    於九十六年七月十九日逕行裁處異議人罰鍰二千七百元，並
    記違規點數三點。
三、異議人聲明異議意旨略以：當時正義路口號誌轉為綠燈時，
    異議人前方的自小客車左轉通過後，異議人將車停於待轉區
    ，讓迎面而來的二部自小客車直行通過後即左轉，左轉時明
    德路上還是紅燈，左轉後約一百公尺處遇到警車，會車當時
    警車並未指示異議人停車，卻於約一點五公里外，突然將異
    議人攔停並填掣舉發單，異議人自認無違規事實，拒絕簽收
    ，為此，依法聲明異議等語。
四、經查：
（一）本件異議人於前述時、地駕駛上開自小貨車，為舉發單位
      新竹縣警察局新埔分局關西分駐所警員乙○○以攔停之方
      式予以舉發等情，有上開舉發單、裁決書各一紙在卷可稽
      ，且經證人即攔停及掣單舉發異議人之警員乙○○、葉昭
      南到庭證述明確，並為異議人所不否認，堪認為真。
（二）證人即填掣舉發單警員乙○○於本院訊問時具結證述：當
      天我是跟所長葉昭南執早上六至八時的交整勤務，我駕車
      在明德路、正義路口前停等紅燈，那是一個Ｔ字路口，我
　    前面有一台自小貨車也在停等紅燈，我是第二台車，我這
      邊變綠燈了，我前面的自小貨車右轉，我也要右轉，我就
      發現異議人的車輛從正義路左轉到明德路上，因為當時我
      是綠燈要右轉，所以異議人是紅燈左轉，而正義路上的號
      誌並無紅燈可左轉的箭頭綠燈，我就馬上回轉把異議人攔
      下來，我因為右轉，異議人是左轉，所以我回轉後要追異
      議人還有一段路，我是在快追到異議人時才鳴笛，示意異
      議人靠邊停車，我跟異議人說他剛才是闖紅燈違規左轉並
      依規定告發等語（參本院九十六年九月二十六日訊問筆錄
      ）；證人即當時一同執勤之關西分駐所所長葉昭南則具結
      證稱：當時我是坐在副駕駛座，到了明德路那邊我們在停
　    等紅燈，綠燈時我們要右轉，劉警員發現異議人紅燈左轉
      ，我趕快看我們的燈號是綠燈，所以異議人是紅燈左轉等
      語（參同上筆錄）。衡諸攔停及掣單之舉發警員均為執法
      人員，與異議人素不相識，本無仇隙，當日又係執行交整
      勤務，證人二人並無設詞誣陷異議人之動機及理由，且異
      議人上開違規行為乃有二名警員同時目睹，亦可排除僅有
      警員一員目睹及攔檢時，或有誤判可能之情形發生，綜上
      ，異議人之上開違規行為，已堪認定。
（三）異議人雖為前揭辯解，惟其於陳述單內先稱「左轉時對向
      有三部車要直行，…等到對向直行車走完就變成紅燈，在
      明德路上的警車並不知此事」等語，於異議狀及本院訊問
      時則改稱左轉後看到明德路上還是紅燈等語，惟其陳述一
      為其左轉「時」正義路上之燈號已變成「紅燈」，一為其
      左轉「後」正義路上的燈號還是「綠燈」，不僅前後不一
      ，且均與證人乙○○、葉昭南二人所為證述不符，已難憑
      採。且依前揭陳述單內容可知異議人自承在交岔路口中待
      轉而尚未左轉時號誌已轉為紅燈等語，縱始為真，惟按汽
      車行駛至交岔路口轉彎時，應遵守燈光號誌，遇有前行或
      轉彎之車道交通擁塞時，應在路口停止線前暫停，不得逕
      行駛入交岔路口，致號誌轉換後，仍未能通過妨礙其他車
      輛通行，道路交通安全規則第一百零二條第一項第一款前
      段、第十三款分別定有明文；異議人既自述當時前方有一
      部自小客車、對向也有三部車輛等語，而該處又無可紅燈
      左轉之箭頭綠燈一節，已據證人即警員乙○○證述如上，
      是若異議人有遵行前揭規則，當應在正義路路口停止線前
      暫停，而非駛入交岔路口內，益顯見異議人未遵守前開規
      定逕行駛入交岔路口內，以致於號誌轉換後，正義路上之
      對向車輛尚未全數直行通過完畢，而異議人車輛又已進入
      交岔路口內，始不得不闖紅燈快速左轉等情為真，綜上，
      異議人駕車在紅燈號誌亮起時違規左轉之事實，已臻明確
      。異議人上開辯詞無法為有利於異議人之認定。本件異議
      人違規情節明確，自應依法受罰。
五、綜上所述，異議人確有於前揭時、地，闖紅燈之違規行為，
    原處分機關依道路交通管理處罰條例第五十三條第一項、第
    六十三條（漏引第一項第三款）、違反道路交通管理事件統
    一裁罰基準表之規定，裁處異議人罰鍰二千七百元，並記違
    規點數三點，並無不當，本件異議為無理由，應予駁回。
六、應依道路交通案件處理辦法第十九條，裁定如主文。
中　　華　　民　　國　　96　　年　　10　　月　　9 　　日
                      交通法庭 法　官　楊麗文
以上正本證明與原本無異。
如不服本裁定，應於裁定送達後五日內向本院提出抗告狀。
中　　華　　民　　國　　96　　年　　10　　月　　9 　　日
                               書記官　蕭惠婷
